test/src/gt-norm-yamls/V-keaish_gt-norm.yaml
Config:
  hfst:
    Gen: ../../../src/generator-gt-norm.hfst
    Morph: ../../../src/analyser-gt-norm.hfst
  xerox:
    Gen: ../../../src/generator-gt-norm.xfst
    Morph: ../../../src/analyser-gt-norm.xfst
    App: lookup

Tests:

# todo:
# Proofread the gold standard (below)
# Then: run analyser, then correct. 


  Verb - кеӓш: # Verb-em 'to go; to leave'
#tӓmӓ on ainut poikkeus em-konj yksitavuisilla sanavartaloverbeillӓ
#puheessa [кеэм] ja vanhan ortogr (<1994) mukaan oli кеем,кеет,кеен...   
     кеӓш+V+Ind+Prs+Sg1: кем
     кеӓш+V+Ind+Prs+Sg2: кет
     кеӓш+V+Ind+Prs+Sg3: кеӓ
     кеӓш+V+Ind+Prs+Pl1: кенӓ
     кеӓш+V+Ind+Prs+Pl2: кедӓ
     кеӓш+V+Ind+Prs+Pl3: кеӓт
     
     кеӓш+V+Ind+Prs+ConNeg: ке
     кеӓш+V+Ind+Prs+Pl3+ConNeg: кеп
#    
     кеӓш+V+Ind+Prt1+Sg1: кешӹм
     кеӓш+V+Ind+Prt1+Sg2: кешӹц
     кеӓш+V+Ind+Prt1+Sg3: кеш
     кеӓш+V+Ind+Prt1+Pl1: кешнӓ
     кеӓш+V+Ind+Prt1+Pl2: кешдӓ
     кеӓш+V+Ind+Prt1+Pl3: кевӹ
                    
     кеӓш+V+Ind+Prt1+ConNeg: ке
     кеӓш+V+Ind+Prt1+Pl3+CoеNeg: кеп
#
     кеӓш+V+Ind+Prt2+Sg1: кенӓм
     кеӓш+V+Ind+Prt2+Sg2: кенӓт
     кеӓш+V+Ind+Prt2+Sg3: кен
     кеӓш+V+Ind+Prt2+Pl1: кеннӓ
     кеӓш+V+Ind+Prt2+Pl2: кендӓ
     кеӓш+V+Ind+Prt2+Pl3: кенӹт
##    
     кеӓш+V+Ind+Prt2+Neg+Sg1: кеделам
     кеӓш+V+Ind+Prt2+Neg+Sg2: кеделат
     кеӓш+V+Ind+Prt2+Neg+Sg3: кеде 
     кеӓш+V+Ind+Prt2+Neg+Pl1: кеделна
     кеӓш+V+Ind+Prt2+Neg+Pl2: кеделда
     кеӓш+V+Ind+Prt2+Neg+Pl3: кеделыт
##    
     кеӓш+V+Imprt+Sg2: ке
     кеӓш+V+Imprt+Sg3: кежӹ
#оптатив йӧн гань келесӓш: кежӹш (ӓль) тек кеӓ     
     кеӓш+V+Imprt+Pl2: кедӓ
     кеӓш+V+Imprt+Pl3: кештӹ
#оптатив йӧн гань келесӓш: кештӹш (ӓль) тек кеӓт
     
##    
     кеӓш+V+ImprtII+Sg2: кемӓ
     кеӓш+V+ImprtII+Pl2: кемӓдӓ
##   
     кеӓш+V+Des+Sg1: кенем
     кеӓш+V+Des+Sg2: кенет
     кеӓш+V+Des+Sg3: кенежӹ
     кеӓш+V+Des+Pl1: кененӓ
     кеӓш+V+Des+Pl2: кенедӓ
     кеӓш+V+Des+Pl3: кенештӹ

##
     кеӓш+V+Inf: кеӓш
     кеӓш+V+Des+Pl3: кенештӹ
     кеӓш+V+Der/шЫ+Act+Prc: кешӹ
     кеӓш+V+Der/шЫ+Act+Prc+Sg+Nom: кешӹ
      
     кеӓш+V+Der/шЫ+Act+Prc+Sg+Gen: кешӹн
     кеӓш+V+Der/шЫ+Act+Prc+Sg+Acc: кешӹм
     кеӓш+V+Der/шЫ+Act+Prc+Sg+Com: кешӹге
     кеӓш+V+Der/шЫ+Act+Prc+Sg+Dat: кешӹлан
     кеӓш+V+Der/шЫ+Act+Prc+Sg+Ine: кешӹшты
     кеӓш+V+Der/шЫ+Act+Prc+Sg+Ill: [кешӹш, кешӹшкӹ]
     кеӓш+V+Der/шЫ+Act+Prc+Sg+Lat: кешӹш
     кеӓш+V+Der/шЫ+Act+Prc+Sg+Cmpr: кешӹлӓ
     кеӓш+V+Der/шЫ+Act+Prc+Sg+Abe: кешӹде
                                
     кеӓш+V+Der/шЫ+Act+Prc+Pl+Nom: кешӹвлӓ
     кеӓш+V+Der/шЫ+Act+Prc+Pl+Gen: кешӹвлӓн
     кеӓш+V+Der/шЫ+Act+Prc+Pl+Acc: кешӹвлӓм
     кеӓш+V+Der/шЫ+Act+Prc+Pl+Com: кешӹвлӓге
     кеӓш+V+Der/шЫ+Act+Prc+Pl+Dat: кешӹвлӓлӓн
     кеӓш+V+Der/шЫ+Act+Prc+Pl+Ine: кешӹвлӓштӹ
     кеӓш+V+Der/шЫ+Act+Prc+Pl+Ill: [кешӹвлӓшкӹ, кешӹвлӓш]
     кеӓш+V+Der/шЫ+Act+Prc+Pl+Lat: кешӹвлӓэш
     кеӓш+V+Der/шЫ+Act+Prc+Pl+Cmpr: кешӹвлӓлӓ
     кеӓш+V+Der/шЫ+Act+Prc+Pl+Abe: кешӹвлӓде
      
     кеӓш+V+Der/шЫ+Act+Prc+Sg+Nom+PxSg1+So/PC: кешем 
     кеӓш+V+Der/шЫ+Act+Prc+Sg+Gen+PxSg1+So/PC: кешемӹн
     кеӓш+V+Der/шЫ+Act+Prc+Sg+Acc+PxSg1+So/PC: кешемӹм
     кеӓш+V+Der/шЫ+Act+Prc+Sg+Com+PxSg1+So/PC: кешемге
     кеӓш+V+Der/шЫ+Act+Prc+Sg+Dat+PxSg1+So/PC: кешемлӓн
     кеӓш+V+Der/шЫ+Act+Prc+Sg+Ine+PxSg1+So/CP: кешӹштем
     кеӓш+V+Der/шЫ+Act+Prc+Sg+Ill+PxSg1+So/CP: кешӹшкем
     кеӓш+V+Der/шЫ+Act+Prc+Sg+Lat+PxSg1+So/CP: кешешем
     кеӓш+V+Der/шЫ+Act+Prc+Sg+Cmpr+PxSg1+So/CP: кешӹлӓэм
#    кеӓш+V+Der/шЫ+Act+Prc+Sg+Cmpr+PxSg1+So/PC: кешемлӓ ! esim -ok-liitepart.kanssa
     кеӓш+V+Der/шЫ+Act+Prc+Sg+Abe+PxSg1+So/CP: кешӹдеэм 
#    кеӓш+V+Der/шЫ+Act+Prc+Sg+Abe+PxSg1+So/PC: кешемде ! harvinainen liitepart.yht.
     
     кеӓш+V+Der/шЫ+Act+Prc+Pl+Nom+PxSg1+So/NCP: кешӹвлӓэм
     кеӓш+V+Der/шЫ+Act+Prc+Pl+Nom+PxSg1+So/PNC: кешемвлӓ !
     кеӓш+V+Der/шЫ+Act+Prc+Pl+Gen+PxSg1+So/NPC: кешӹвлӓэмӹн
     кеӓш+V+Der/шЫ+Act+Prc+Pl+Gen+PxSg1+So/PNC: кешемвлӓн !
     кеӓш+V+Der/шЫ+Act+Prc+Pl+Acc+PxSg1+So/NPC: кешӹвлӓэмӹм
     кеӓш+V+Der/шЫ+Act+Prc+Pl+Acc+PxSg1+So/PNC: кешемвлӓм !
     кеӓш+V+Der/шЫ+Act+Prc+Pl+Com+PxSg1+So/NPC: кешӹвлӓэмге
     кеӓш+V+Der/шЫ+Act+Prc+Pl+Com+PxSg1+So/PNC: кешемвлӓге
     кеӓш+V+Der/шЫ+Act+Prc+Pl+Dat+PxSg1+So/NPC: кешӹвлӓэмлӓн
     кеӓш+V+Der/шЫ+Act+Prc+Pl+Dat+PxSg1+So/NCP: кешӹвлӓлӓнем
     кеӓш+V+Der/шЫ+Act+Prc+Pl+Dat+PxSg1+So/PNC: кешемвлӓлӓн 
     кеӓш+V+Der/шЫ+Act+Prc+Pl+Ine+PxSg1+So/NCP: кешӹвлӓштем
     кеӓш+V+Der/шЫ+Act+Prc+Pl+Ill+PxSg1+So/NCP: кешӹвлӓшкем
     кеӓш+V+Der/шЫ+Act+Prc+Pl+Lat+PxSg1+So/NCP: кешӹвлӓэшем
     кеӓш+V+Der/шЫ+Act+Prc+Pl+Cmpr+PxSg1+So/NCP: кешӹвлӓлӓэм
     кеӓш+V+Der/шЫ+Act+Prc+Pl+Cmpr+PxSg1+So/NPC: кешӹвлӓэмлӓ
     кеӓш+V+Der/шЫ+Act+Prc+Pl+Cmpr+PxSg1+So/PNC: кешемвлӓлӓ
     кеӓш+V+Der/шЫ+Act+Prc+Pl+Abe+PxSg1+So/NPC: кешӹвлӓэмде
     кеӓш+V+Der/шЫ+Act+Prc+Pl+Abe+PxSg1+So/PNC: кешемвлӓде

##   
     кеӓш+V+Der/мЫ+Pass+Prc+Sg+Nom: кeмӹ
     кеӓш+V+Der/мЫ+Pass+Prc+Sg+Gen: кeмӹн
     кеӓш+V+Der/мЫ+Pass+Prc+Sg+Acc: кeмӹм
     кеӓш+V+Der/мЫ+Pass+Prc+Sg+Com: кeмӹге
     кеӓш+V+Der/мЫ+Pass+Prc+Sg+Dat: кeмӹлӓн
     кеӓш+V+Der/мЫ+Pass+Prc+Sg+Ine: кeмӹштӹ
     кеӓш+V+Der/мЫ+Pass+Prc+Sg+Ill: [кeмӹш, кемӹшкӹ]
     кеӓш+V+Der/мЫ+Pass+Prc+Sg+Lat: [кeмеш, кемешкӹ]
#tӓmӓ deverbaali -мешкЫ on lisӓtty rinnakkaismuotona
     кеӓш+V+Der/мЫ+Pass+Prc+Sg+Cmpr: кeмӹлӓ
     кеӓш+V+Der/мЫ+Pass+Prc+Sg+Abe: кeмӹде

     кеӓш+V+Der/мЫ+Pass+Prc+Pl+Nom: кeмӹвлӓ
     кеӓш+V+Der/мЫ+Pass+Prc+Pl+Gen: кeмӹвлӓн
     кеӓш+V+Der/мЫ+Pass+Prc+Pl+Acc: кeмӹвлӓм
     кеӓш+V+Der/мЫ+Pass+Prc+Pl+Com: кeмӹвлӓге
     кеӓш+V+Der/мЫ+Pass+Prc+Pl+Dat: кeмӹвлӓлӓн
     кеӓш+V+Der/мЫ+Pass+Prc+Pl+Ine: кeмӹвлӓштӹ
     кеӓш+V+Der/мЫ+Pass+Prc+Pl+Ill: [кeмӹвлӓшкӹ, кемӹвлӓш]
     кеӓш+V+Der/мЫ+Pass+Prc+Pl+Lat: кeмӹвлӓэш
     кеӓш+V+Der/мЫ+Pass+Prc+Pl+Cmpr: кeмӹвлӓлӓ
     кеӓш+V+Der/мЫ+Pass+Prc+Pl+Abe: кeмӹвлӓде

     кеӓш+V+Der/мЫ+Pass+Prc+Sg+Nom+PxSg1+So/PC: кeмем 
     кеӓш+V+Der/мЫ+Pass+Prc+Sg+Gen+PxSg1+So/PC: кeмемӹн
     кеӓш+V+Der/мЫ+Pass+Prc+Sg+Acc+PxSg1+So/PC: кeмемӹм
     кеӓш+V+Der/мЫ+Pass+Prc+Sg+Com+PxSg1+So/PC: кeмемге
     кеӓш+V+Der/мЫ+Pass+Prc+Sg+Dat+PxSg1+So/CP: кeмӹлӓнем
     кеӓш+V+Der/мЫ+Pass+Prc+Sg+Dat+PxSg1+So/PC: кeмемлӓн
     кеӓш+V+Der/мЫ+Pass+Prc+Sg+Ine+PxSg1+So/CP: кемӹштем
     кеӓш+V+Der/мЫ+Pass+Prc+Sg+Ill+PxSg1+So/CP: кемӹшкем
     кеӓш+V+Der/мЫ+Pass+Prc+Sg+Lat+PxSg1+So/CP: кемешем
#    кеӓш+V+Der/мЫ+Pass+Prc+Sg+Cmpr+PxSg1+So/PC: кемемлӓ 
     кеӓш+V+Der/мЫ+Pass+Prc+Sg+Cmpr+PxSg1+So/CP: кемӹлӓэм 
     кеӓш+V+Der/мЫ+Pass+Prc+Sg+Abe+PxSg1+So/CP: кемӹдеэм 
#    кеӓш+V+Der/мЫ+Pass+Prc+Sg+Abe+PxSg1+So/PC: кемемде ! harvinais- esm.liitep.yht.
      
     кеӓш+V+Der/мЫ+Pass+Prc+Pl+Nom+PxSg1+So/NCP: кемӹвлӓэм
     кеӓш+V+Der/мЫ+Pass+Prc+Pl+Nom+PxSg1+So/PNC: кемемвлӓ
     кеӓш+V+Der/мЫ+Pass+Prc+Pl+Gen+PxSg1+So/PNC: кемемвлӓн
     кеӓш+V+Der/мЫ+Pass+Prc+Pl+Acc+PxSg1+So/PNC: кемемвлӓм
     кеӓш+V+Der/мЫ+Pass+Prc+Pl+Com+PxSg1+So/PNC: кемемвлӓге
     кеӓш+V+Der/мЫ+Pass+Prc+Pl+Com+PxSg1+So/NPC: кемӹвлӓэмге
     кеӓш+V+Der/мЫ+Pass+Prc+Pl+Dat+PxSg1+So/PNC: кемемвлӓлӓн
     кеӓш+V+Der/мЫ+Pass+Prc+Pl+Dat+PxSg1+So/NPC: кемӹвлӓэмлӓн
     кеӓш+V+Der/мЫ+Pass+Prc+Pl+Dat+PxSg1+So/NCP: кемӹвлӓлӓнем
     кеӓш+V+Der/мЫ+Pass+Prc+Pl+Ine+PxSg1+So/NCP: кемӹвлӓштем
     кеӓш+V+Der/мЫ+Pass+Prc+Pl+Ine+PxSg1+So/PNC: кемемвлӓштӹ
     кеӓш+V+Der/мЫ+Pass+Prc+Pl+Ill+PxSg1+So/PNC: кемемвлӓшкӹ
     кеӓш+V+Der/мЫ+Pass+Prc+Pl+Ill+PxSg1+So/NCP: кемӹвлӓшкем
     кеӓш+V+Der/мЫ+Pass+Prc+Pl+Lat+PxSg1+So/PNC: кемемвлӓэш
     кеӓш+V+Der/мЫ+Pass+Prc+Pl+Lat+PxSg1+So/NCP: кемӹвлӓэшем
     кеӓш+V+Der/мЫ+Pass+Prc+Pl+Cmpr+PxSg1+So/PNC: кемемвлӓлӓ
     кеӓш+V+Der/мЫ+Pass+Prc+Pl+Cmpr+PxSg1+So/NCP: кемӹвлӓлӓэм
     кеӓш+V+Der/мЫ+Pass+Prc+Pl+Cmpr+PxSg1+So/NPC: кемӹвлӓэмлӓ
     кеӓш+V+Der/мЫ+Pass+Prc+Pl+Abe+PxSg1+So/NPC: кемӹвлӓэмде
     кеӓш+V+Der/мЫ+Pass+Prc+Pl+Abe+PxSg1+So/PNC: кемемвлӓде
##   
     кеӓш+V+Der/дЫмЫ+NegPrc+Sg+Nom: кедӹмӹ
     кеӓш+V+Der/дЫмЫ+NegPrc+Sg+Gen: кедӹмӹн
     кеӓш+V+Der/дЫмЫ+NegPrc+Sg+Acc: кедӹмӹм
     кеӓш+V+Der/дЫмЫ+NegPrc+Sg+Com: кедӹмӹге
     кеӓш+V+Der/дЫмЫ+NegPrc+Sg+Dat: кедӹмӹлӓн
     кеӓш+V+Der/дЫмЫ+NegPrc+Sg+Ill: [кедӹмӹш, кедӹмӹшкӹ]
     кеӓш+V+Der/дЫмЫ+NegPrc+Sg+Ine: кедӹмӹштӹ
     кеӓш+V+Der/дЫмЫ+NegPrc+Sg+Lat: [кедӹмеш, кедӹмешкӹ]
#lisӓtty gerundimuoto -мешкЫ rinnakkaisena vaihtoehtona   
     кеӓш+V+Der/дЫмЫ+NegPrc+Sg+Cmpr: кедӹмӹлӓ
     кеӓш+V+Der/дЫмЫ+NegPrc+Sg+Abe: кедӹмӹде
     
     кеӓш+V+Der/дЫмЫ+NegPrc+Pl+Nom: кедӹмӹвлӓ
     кеӓш+V+Der/дЫмЫ+NegPrc+Pl+Gen: кедӹмӹвлӓн
     кеӓш+V+Der/дЫмЫ+NegPrc+Pl+Acc: кедӹмӹвлӓм
     кеӓш+V+Der/дЫмЫ+NegPrc+Pl+Com: кедӹмӹвлӓге
     кеӓш+V+Der/дЫмЫ+NegPrc+Pl+Dat: кедӹмӹвлӓлӓн
     кеӓш+V+Der/дЫмЫ+NegPrc+Pl+Ine: кедӹмӹвлӓштӹ
     кеӓш+V+Der/дЫмЫ+NegPrc+Pl+Ill: [кедӹмӹвлӓшкӹ, кедӹмӹвлӓш]
     кеӓш+V+Der/дЫмЫ+NegPrc+Pl+Lat: кедӹмӹвлӓэш
     кеӓш+V+Der/дЫмЫ+NegPrc+Pl+Cmpr: кедӹмӹвлӓлӓ
     кеӓш+V+Der/дЫмЫ+NegPrc+Pl+Abe: кедӹмӹвлӓде
    
     кеӓш+V+Der/дЫмЫ+NegPrc+Sg+Nom+PxSg1+So/PC: кедӹмем 
     кеӓш+V+Der/дЫмЫ+NegPrc+Sg+Gen+PxSg1+So/PC: кедӹмемӹн
     кеӓш+V+Der/дЫмЫ+NegPrc+Sg+Acc+PxSg1+So/PC: кедӹмемӹм
     кеӓш+V+Der/дЫмЫ+NegPrc+Sg+Com+PxSg1+So/PC: кедӹмемге
     кеӓш+V+Der/дЫмЫ+NegPrc+Sg+Dat+PxSg1+So/PC: кедӹмемлӓн
     кеӓш+V+Der/дЫмЫ+NegPrc+Sg+Dat+PxSg1+So/CP: кедӹмӹлӓнем
     кеӓш+V+Der/дЫмЫ+NegPrc+Sg+Ine+PxSg1+So/CP: кедӹмӹштем
     кеӓш+V+Der/дЫмЫ+NegPrc+Sg+Ill+PxSg1+So/CP: кедӹмӹшкем
     кеӓш+V+Der/дЫмЫ+NegPrc+Sg+Lat+PxSg1+So/CP: кедӹмешем
     кеӓш+V+Der/дЫмЫ+NegPrc+Sg+Cmpr+PxSg1+So/PC: кедӹмемлӓ 
     кеӓш+V+Der/дЫмЫ+NegPrc+Sg+Cmpr+PxSg1+So/CP: кедӹмӹлӓэм 
     кеӓш+V+Der/дЫмЫ+NegPrc+Sg+Abe+PxSg1+So/CP: кедӹмӹдеэм 
     кеӓш+V+Der/дЫмЫ+NegPrc+Sg+Abe+PxSg1+So/PC: кедӹмемде
     кеӓш+V+Der/дЫмЫ+NegPrc+Pl+Nom+PxSg1+So/NCP: кедӹмӹвлӓэм
     кеӓш+V+Der/дЫмЫ+NegPrc+Pl+Nom+PxSg1+So/PNC: кедӹмемвлӓ
     кеӓш+V+Der/дЫмЫ+NegPrc+Pl+Gen+PxSg1+So/PNC: кедӹмемвлӓн
     кеӓш+V+Der/дЫмЫ+NegPrc+Pl+Acc+PxSg1+So/PNC: кедӹмемвлӓм
     кеӓш+V+Der/дЫмЫ+NegPrc+Pl+Com+PxSg1+So/PNC: кедӹмемвлӓге
     кеӓш+V+Der/дЫмЫ+NegPrc+Pl+Com+PxSg1+So/NPC: кедӹмӹвлӓэмге
     кеӓш+V+Der/дЫмЫ+NegPrc+Pl+Dat+PxSg1+So/NPC: кедӹмӹвлӓэмлӓн
     кеӓш+V+Der/дЫмЫ+NegPrc+Pl+Dat+PxSg1+So/NCP: кедӹмӹвлӓлӓнем
#    кеӓш+V+Der/дЫмЫ+NegPrc+Pl+Dat+PxSg1+So/PNC: кедӹмемвлӓлӓн
     кеӓш+V+Der/дЫмЫ+NegPrc+Pl+Ine+PxSg1+So/NCP: кедӹмӹвлӓштем
#    кеӓш+V+Der/дЫмЫ+NegPrc+Pl+Ine+PxSg1+So/PNC: кедӹмемвлӓштӹ
     кеӓш+V+Der/дЫмЫ+NegPrc+Pl+Ill+PxSg1+So/NCP: кедӹмӹвлӓшкем     
#    кеӓш+V+Der/дЫмЫ+NegPrc+Pl+Ill+PxSg1+So/PNC: [кедӹмемвлӓшкӹ, кедӹмемвлӓш] 
     кеӓш+V+Der/дЫмЫ+NegPrc+Pl+Lat+PxSg1+So/NCP: кедӹмӹвлӓэшем
     кеӓш+V+Der/дЫмЫ+NegPrc+Pl+Lat+PxSg1+So/PNC: кедӹмемвлӓэш
     кеӓш+V+Der/дЫмЫ+NegPrc+Pl+Cmpr+PxSg1+So/NCP: кедӹмӹвлӓлӓэм
     кеӓш+V+Der/дЫмЫ+NegPrc+Pl+Cmpr+PxSg1+So/PNC: кедӹмемвлӓлӓ
     кеӓш+V+Der/дЫмЫ+NegPrc+Pl+Cmpr+PxSg1+So/NPC: кедӹмӹвлӓэмлӓ
     кеӓш+V+Der/дЫмЫ+NegPrc+Pl+Abe+PxSg1+So/NPC: кедӹмӹвлӓэмде
     кеӓш+V+Der/дЫмЫ+NegPrc+Pl+Abe+PxSg1+So/PNC: кедӹмемвлӓде
